臺灣新北地方法院民事裁定
111年度消債清字第48號
聲  請  人  羅佑東  
代  理  人  何乃隆律師
上列當事人因消費者債務清理事件聲請清算，本院裁定如下：
    主  文
聲請人應於本裁定送達後14日內補正如附件所示事項，逾期未補
正即駁回其聲請。
    理  由
一、按聲請更生或清算不合程式或不備其他要件者，法院應以裁
    定駁回之，但其情形可以補正者，法院應定期間先命補正，
    消費者債務清理條例第8條定有明文。又按聲請更生或清算
    ，徵收聲請費新臺幣（下同）1,000元，郵務送達費及法院
    人員之差旅費不另徵收。但所需費用超過應徵收之聲請費者
    ，其超過部份，依實支數計算徵收之。前項所需費用及進行
    更生或清算程序之必要費用，法院得酌定相當金額，定期命
    聲請人預納之，逾期未預納者，除別有規定外，法院得駁回
    更生或清算之聲請，此觀同法第6條之規定亦明。
二、本件聲請人具狀聲請清算，有如附件所示事項應予補正，爰
    定期命補正，如逾期未補正，則駁回其聲請。
三、依消費者債務清理條例第6條第3項、第8條但書，裁定如主
    文。
中　　華　　民　　國　　111 　年　　3 　　月　　16　　日
                  民事第一庭  法  官  毛崑山
以上正本係照原本作成。
本裁定不得抗告。
中　　華　　民　　國　　111 　年　　3 　　月　　16　　日
                              書記官  童淑敏
附件：
一、預納郵務送達4,730元（按債務人及債權人總人數共11人，
    以每人10份，每份43元計算）。
二、詳細說明聲請人積欠債務之原因，及聲請人有何不能清償債
    務或不能清償之虞之情事，並提出不能清償債務或有不能清
    償之虞之相關證明文件。
三、聲請人曾與金融機構協商成立，應提出：
(一)應說明聲請人於協商後有何因不可歸責於己之事由，致履行
    顯有困難而毀諾，並提出相關證明文件（如毀諾當時之每月
    實際收入與支出金額、協商時聲請人任職於何處、每月薪資
    為若干等）。
(二)協商成立之資料（須提出協商之「完整資料」，含附件每月
    每債權人受償金額明細表，如遺失或未留存請自行向最大債
    權金融機構申請補發）。
(三)陳報協商成立後迄今共清償若干金額？自何時開始毀諾？並
    提出證明文件。
四、聲請人聲請前2年（即自108年12月1日起至110年12月1日止
    ）之財產變動狀況，包含：
(一)就不動產、動產所為之所有有償（買賣、互易、設定抵押權
    等）、無償（贈與、第三人清償等）行為所生之財產變動；
    倘於該段期間曾經取得或喪失不動產所有權，應詳為標明不
    動產之坐落地號、建號及其取得或出售之對價（買賣契約等
    ）相關資料。
(二)如有終止保險契約，應陳報終止日期、領取解約金數額；如
    曾有以保險契約向保險公司借款，其借款之時間及金額；如
    有變更保險契約之要保人，其變更之時間及變更後之要保人
    姓名。
(三)最近5年內從事國內外股票、期貨、基金或其他金融商品之
    投資交易明細及證明文件。
五、陳報有無雙務契約（含「保險契約」）尚未履行完畢，及有
    無附條件買賣尚未付清價金。
六、財產及收入狀況說明書，應表明至少下列事項，並提出證明
    文件：
(一)財產目錄：
　　土地、建築物最新登記謄本（含他項權利部）、動產（含名
    稱、種類、數量）、【聲請人於各金融機構之全部存摺及證
    券集保存摺之「完整全部內頁」影本（須附銀行名稱及帳號
    、完整內頁資料並補登至本裁定送達日之後）】、股票（含
    公司、營利事業統一編號、主營業所所在地）、保險單（含
    以本人及配偶、未成年子女、父母為要保人或受益人之人壽
    保單及儲蓄性、投資性保單及該等保單之解約金數額）、事
    業投資或其他資產在內之所有財產，並其性質及所在地；如
    財產附有擔保權、優先權或其他負擔，應一併表明（如抵押
    權、質權等），並提出該等權利之設定契約書。
(二)收入數額：
 1、說明聲請人自108年12月1日起至110年12月1日止之每月收入
    情形及數額為何？又目前聲請人任職於何處？平均每月收入
    為何？並請提出薪資袋或薪資明細單、在職證明書、薪資入
    帳存摺封面及內頁等相關證明文件；倘若係領現金，應陳報
    雇主之姓名、電話、地址等連絡方式，並請雇主出具證明或
    請提出收入切結證明書。
 2、聲請人自108年12月1日起迄今之年金、保險給付、租金收入
    、退休金或退休計畫收支款、各類政府補助金、分居或離婚
    贍養費或其他收入款項在內之所有收入款項數額及相關證明
    文件。
 3、聲請人自108年12月份起迄今有無於何公司行號兼職及每月
    兼職收入數額與證明文件。
(三)必要支出數額，含聲請前2年之所有「個人」必要支出數額
    ，且不得僅以概括、籠統方式為之，應詳列具體項目及金額
    製成表冊，並提出相關單據（如發票、收據、繳費證明、轉
    帳存摺內頁等）證明，暨說明下列事項：
 1、就聲請人主張每月支出房租6,500元之部分，請提出最新之
    房屋租賃契約書及支付租金之相關證明文件。
 2、就聲請人主張每月支出交通費1,000元之部分，請說明聲請
    人之上下班交通路線及費用之計算方式，並提出相關單據佐
    證。
 3、就聲請人其餘主張之各項支出，請提出相關單據釋明。
(四)依法應受聲請人扶養之人：
 1、應分擔羅邱瑞櫻扶養義務之人數及其姓名、與受扶養人之關
    係，並應提出羅邱瑞櫻及其他扶養義務人之108至109年度綜
    合所得稅各類所得資料清單及最新之國稅局財產歸屬資料、
    戶籍謄本（記事欄勿省略）。
 2、提出聲請人聲請前2年實際支出羅邱瑞櫻之扶養金額及其證
    明文件。
 3、說明羅邱瑞櫻自108年12月起迄今是否領取低收入戶補助、
    殘障津貼、租屋補助等相關補助款及領取之金額為若干？暨
    提出相關證明文件。
七、陳報下列事項：
(一)無擔保及無優先權債權人依清算程序所得受償之總額及其計
    算方法。
(二)陳報聲請人是否曾經法院裁定開始更生、清算、許可和解，
    或破產之案件。
(三)陳報聲請人有無強制執行或民事訴訟案件現正繫屬法院之中
    ？如有，其繫屬之法院、案號及承辦股別為何？強制執行案
    件係繫屬於何法院？自何時開始遭法院強制執行？目前執行
    情況為何？是否業已執行完畢？並請提出相關證明文件（如
    執行命令影本等）。
(四)提出向中華民國人壽保險商業同業公會申請之「保險業通報
    作業資訊系統」資料查詢結果。
(五)依聲請人提出之勞工保險被保險人投保資料表所示，可知聲
    請人業已領取勞保老年一次給付。請說明聲請人係於何時領
    取？領取之金額及方式為何？該款項之用途為何？目前有無
    剩餘款項？並應提出相關證明文件到院。
(六)聲請人主張目前每月收入約為2萬元，而每月必要生活支出
    及扶養費用合計為2萬0,148元等語。請說明聲請人收入不足
    以支應必要生活支出部分係如何負擔？並請提出相關證明文
    件。